【裁判字號】    90,訴,1180
【裁判日期】    901204
【裁判案由】    強盜
【裁判全文】
臺灣桃園地方法院刑事判決                          九十年度訴字第一一八號
    公  訴  人  臺灣桃園地方法院檢察署檢察官
    被      告  乙○○
    指定辯護人  本院公設辯護人  丙○○
右列被告因強盜案件，經檢察官提起公訴（九十年度偵字第二七六九號），本院判決
如左：
        主  文
乙○○竊盜，累犯，處有期徒刑伍月，如易科罰金以參佰元折算壹日。
        事  實
一、乙○○前於民國八十年間因搶奪、竊盜、麻醉藥品管理條例等案件，經法院併處
    有期徒刑二年六月確定後，於八十年十二月十六日送監執行，於八十三年二月二
    十四日假釋期滿，視為已執行完畢；復於八十三年間因竊盜案件，經法院判處有
    期徒刑六月，於八十三年十一月二日入獄服刑，於八十四年二月二十三日執行完
    畢；繼於八十四年間因麻藥案件，經處有期徒刑七月，於八十四年七月七日入監
    執行，於八十五年一月九日執行完畢，猶不知悛悔，於民國八十九年九月二十四
    日凌晨六時許，駕駛曾富次所有車號ＬＷ─五五一二號自用小客車搭載友人甲○
    ○，途經桃園縣大溪鎮○○路○段一七四號附近時，見店家陳証次獨自一人在店
    外打掃騎樓，認有機可趁，竟意圖為自己不法之所有，將車停放於路旁，於甲○
    ○熟睡時，單獨下車，並趁陳証次疏未注意之際進入店內，自櫃臺抽屜內竊取新
    台幣（下同）三千元，得手後正欲離去時，適為陳証次入內發覺，乃驚呼小偷並
    自後追趕拉扯其衣服欲將其攔阻，然仍為乙○○掙脫後，迅速駕駛上開自小客車
    逃離，嗣經陳証次記下車號，為警循線查獲。
二、案經桃園縣警察局大溪分局報告台灣桃園地方法院檢察署檢察官偵查起訴。
        理  由
一、訊據被告乙○○對於右揭竊取三千元之事實直承不諱，核與被害人陳証次於警訊
    、偵審中所指失竊情節大致相符，故被告有進入被害人陳証次店內竊取三千元現
    款之事實，應可認定。至被告雖辯稱：見被害人進入店內，一時緊張，即將竊取
    之三千元丟棄於櫃臺旁，並未得手云云，然查被害人陳証次於失竊後，於店內曾
    仔細清查財物損失情況，並未見到失竊之三千元之情，亦據其於本院審理時陳明
    ，被告所辯未偷竊得手，要屬避重就輕，自不足採信，本件事證已明，被告犯行
    足堪認定。
二、核被告所為係犯刑法第三百二十條第一項之竊盜罪。公訴人雖以被告所為係犯刑
    法第三百二十九條之準強盜罪云云，惟查，據被害人陳証次於本院審理時陳稱：
    伊進去時看到被告在櫃臺裡面蹲著，就喊小偷，他往外面跑，伊有抓到他的衣服
    ，但被他掙脫，伊沒有跌倒，後來伊追出去，把手伸進車窗拉他，阻止車子開走
    ，但他還是開走了（在偵查中說他有推倒你）伊有拉住他，但是他跑得比較快，
    他沒有出手推我，而且那裡地面有點斜等語，核與被告於本院供稱：被害人從伊
    後面拉伊右後肩衣服，伊就掙脫跑上車，被害人就從車窗縫隙伸手進來拉伊衣服
    ，伊就發動車子開走，伊沒有推倒被害人，只是掙脫，而且伊看被害人也沒有跌
    倒等語符合。至被害人於本院所為上開陳述雖與其之前在警訊中指稱：伊抓到他
    的衣服，但他硬將伊推倒後逃跑，伊腳有一點扭傷等語；於偵訊中指陳：伊見狀
    就拉住他衣領，他就掙扎，以手肘將伊撞倒，當時伊未受傷等語未盡相符，然經
    本院質之何以與警、偵所言不符，其仍堅稱被告未出手推伊不移，衡以被害人與
    被告非親非故，又因此受有精神上之驚嚇及金錢上之損失，苟無此情，殊無於事
    後迴護被告之理，且其於本院所陳各節亦與被告供述行竊過程互核一致，並無違
    常之處，其於警、偵所言或有未盡，應以被害人於本院所為之陳述較為可信，從
    而，被告未於行竊失風時，為脫免逮捕對被害人施以強暴手段，即與刑法第三百
    二十九條準強盜罪之要件不合，起訴法條容有誤會，自應予變更。又被告前於八
    十四年間因違反麻醉藥品管理條例案件，經法院判處有期徒刑七月確定，於八十
    四年七月七日入監執行，於八十五年一月九日執行完畢，五年內再犯本件有期徒
    刑以上之罪，為累犯，應依法加重其刑。爰審酌被告犯罪之動機、目的雖因一時
    貪念，所得財物不多，犯罪手段及所生危害尚屬輕微，然其前曾因搶奪、竊盜、
    麻藥等案件，經法院判處罪刑後，仍不知悔悟，屢屢再犯，顯見素行不佳，惟於
    本院審理時尚知坦承犯行，態度良好等一切情狀，量處如主文所示之刑；又被告
    行為後，刑法第四十一條易科罰金之規定，已於九十年一月四日修正，並經總統
    於同年月十日公布，業於同年月十二日生效，修正後得易科罰金之規定，由最重
    本刑三年以下有期徒刑之罪，修正為五年以下有期徒刑之罪，兩者相較，以新法
    較有利被告，爰依刑法第二條第一項前段規定，適用裁判時即修正後之刑法第四
    十一條之規定，諭知易科罰金之折算標準，以資儆懲。
據上論斷，應依刑事訴訟法第二百九十九條第一項前段、第三百條，刑法第二條第一
項前段、第三百二十條第一項、第四十七條、第四十一條第一項前段，罰金罰鍰提高
標準條例第一條前段、第二條，判決如主文。
本案經檢察官江苑臻到庭執行職務。
中      華      民      國      九十      年     十二     月     四     日
                                臺灣桃園地方法院刑事第五庭
                                    審判長法  官  江振義
                                          法  官  陳彥宏
                                          法  官  鍾淑慧
右正本證明與原本無異。
如不服本判決，應於判決送達後十日內向本院提出上訴狀( 應附繕本 )，上訴於
臺灣高等法院。
                                          書記官  吳一凡
中      華      民      國      九十      年     十二     月     十     日
附論罪科刑依據之法條：
中華民國刑法第三百二十條
 (普通竊盜罪、竊佔罪)
意圖為自己或第三人不法之所有，而竊取他人之動產者，為竊盜罪，處五
年以下有期徒刑、拘役或五百元以下罰金。
意圖為自己或第三人不法之利益，而竊佔他人之不動產者，依前項之規定
處斷。
前二項之未遂犯罰之。


司法院資訊處製作；財團法人民間司法改革基金會備份。
